【裁判字號】    92,訴,2175
【裁判日期】    921009
【裁判案由】    毒品危害防制條例
【裁判全文】
臺灣臺中地方法院刑事判決                        九十二年度訴字第二一七五號
    公  訴  人  臺灣臺中地方法院檢察署檢察官
    被      告  甲○○
右列被告因毒品危害防制條例案件，經檢察官提起公訴（九十二年度毒偵字第二四二
五號），復經本院合議庭裁定由受命法官獨任行簡式審判程序，本院判決如左：
    主  文
甲○○連續施用第一級毒品，累犯，處有期徒刑捌月。扣案之注射針筒壹支沒收。
    事  實
一、甲○○曾因施用第一級毒品案件，經法院判處有期徒刑七月確定，因施用第二級
    毒品案件，經法院判處有期徒刑三月確定，嗣經法院裁定應執行有期徒刑八月。
    另因毒品危害防制條例案件，經本院判處有期徒刑六月確定，又因贓物案件，經
    本院判處有期徒刑三月確定，嗣經本院裁定應執行有期徒刑八月，再接續執行上
    開二次應執行之徒刑，於民國九十一年一月二十六日假釋期滿執行完畢。復因施
    用毒品案件，經本院裁定送觀察、勒戒後，認無繼續施用毒品之傾向，由臺灣臺
    中地方法院檢察署檢察官於八十七年九月四日以八十七年度偵字第一八０二七號
    為不起訴處分確定；再因施用第一級及第二級毒品案件，經本院裁定送觀察、勒
    戒後，認有繼續施用毒品之傾向，由本院裁定令入戒治處所強制戒治一年，並由
    臺灣臺中地方法院檢察署檢察官提起公訴，經本院以八十八年度易字第一一四二
    號判處有期徒刑七月、三月，定應執行之刑為八月確定，強制戒治部分嗣經法院
    裁定停止戒治，所餘戒治期間，付保護管束，惟其於保護管束期間，又因施用毒
    品案件，經臺灣臺中地方法院檢察署檢察官提起公訴，經本院以八十九年度易字
    第一０三０號判處有期徒刑六月確定，並經撤銷保護管束，令入戒治處所施以強
    制戒治，而於八十九年十一月四日執行完畢。詎甲○○於上開不起訴處分確定後
    五年內，又基於施用第一級毒品海洛因之概括犯意，自九十一年十二月間某日起
    至同年八月十二日為警採尿前四、五日內某時止，在臺中市○○路三十六之三號
    其住處等地，以注射針筒注射之方式，連續多次施用第一級毒品海洛因。嗣於同
    年八月十二日十七時許，在臺中市○區○○路與大智路口為警查獲，並扣得甲○
    ○所有供施用毒品所用之注射針筒一支。
二、案經臺中市警察局第二分局報請臺灣臺中地方法院檢察署檢察官偵查起訴。
    理  由
一、右揭事實業經被告甲○○自白不諱，並有注射針筒一支扣案可資佐證。被告於九
    十二年八月十二日為警查獲時，在警局所採集之尿液，經送請中山醫學大學附設
    醫院檢驗科藥物檢測中心檢驗，被告尿液經檢驗結果係呈鴉片類藥物陽性反應，
    此有該中心九十二年八月十二日篩檢報告一紙附卷可稽，足認被告自白其於右揭
    時、地分別施用第一級毒品海洛因多次，與事實相符，堪予信採。
二、被告前因施用毒品案件，經本院裁定送觀察、勒戒後，認無繼續施用毒品之傾向
    ，由臺灣臺中地方法院檢察署檢察官於八十七年九月四日以八十七年度偵字第一
    八０二七號為不起訴處分確定；再因施用第一級及第二級毒品案件，經本院裁定
    送觀察、勒戒後，認有繼續施用毒品之傾向，由本院裁定令入戒治處所強制戒治
    一年，並由臺灣臺中地方法院檢察署檢察官提起公訴，經本院以八十八年度易字
    第一一四二號判處有期徒刑七月、三月，定應執行之刑為八月確定，強制戒治部
    分嗣經法院裁定停止戒治，所餘戒治期間，付保護管束，惟其於保護管束期間，
    又因施用毒品案件，經臺灣臺中地方法院檢察署檢察官提起公訴，經本院以八十
    九年度易字第一０三０號判處有期徒刑六月確定，並經撤銷保護管束，令入戒治
    處所施以強制戒治，而於八十九年十一月四日執行完畢等情，有臺灣高等法院被
    告全國前案紀錄表、臺灣臺中地方法院檢察署刑案資料查註紀錄表、全國施用毒
    品案件記錄表、法務部全國檢察官線上查詢刑案人犯在監所最新資料報表、本院
    刑事判決書二件、不起訴處分書一件、起訴書一件，在卷可按。本件被告於五年
    以內所犯上開施用毒品之罪，係三犯以上毒品危害防制條例第十條第一項之罪，
    不適用先行裁定送觀察、勒戒之規定，而應依毒品危害防制條例第二十條第三項
    之規定，逕為有罪判決。本件事證明確，被告右揭連續施用第一級毒品海洛因之
    犯行，堪予認定。
三、按海洛因係毒品危害防制條例第二條第二項第一款所列之第一級毒品，不得非法
    持有、施用。被告甲○○施用海洛因，核其所為，係犯毒品危害防制條例第十條
    第一項之施用第一級毒品海洛因罪。被告持有第一級毒品海洛因後，進而施用，
    其持有之低度行為應為施用之高度行為所吸收，不另論其持有第一級毒品罪。被
    告先後多次施用第一級毒品海洛因，時間緊接，觸犯構成要件相同之罪名，顯係
    基於概括犯意為之，依連續犯規定論以一罪，並依法加重其刑。被告曾因施用第
    一級毒品案件，經法院判處有期徒刑七月確定，因施用第二級毒品案件，經法院
    判處有期徒刑三月確定，嗣經法院裁定應執行有期徒刑八月。另因毒品危害防制
    條例案件，經本院判處有期徒刑六月確定，又因贓物案件，經本院判處有期徒刑
    三月確定，嗣經本院裁定應執行有期徒刑八月，再接續執行上開二次應執行之徒
    刑，於九十一年一月二十六日假釋期滿執行完畢，此有臺灣高等法院被告全國前
    案紀錄表、臺灣臺中地方法院檢察署刑案資料查註紀錄表在卷可按，其於五年之
    內再犯有期徒刑以上之本罪，係屬累犯，應依刑法第四十七條之規定遞加重其刑
    。爰審酌被告前已因施用毒品案件，經送法院裁定觀察、勒戒及強制戒治，並經
    法院判處徒刑且已執行完畢，仍不知戒惕，竟又再次施用第一級毒品海洛因，無
    視於毒品對於自身健康之戕害及國家對於杜絕毒品犯罪之禁令。惟施用毒品係自
    戕行為，犯罪手段尚屬平和，亦未因此而危害他人，所生損害非大，被告於警局
    調查、檢察官偵查及本院審理期間均能坦承犯行，態度良好等一切情狀，量處如
    主文所示之刑，以示懲儆。扣案之注射針筒一支，為被告所有且係供其施用毒品
    所用之物，業據被告供明在卷，爰依刑法第三十八條第一項第二款規定，宣告沒
    收之。
據上論斷，應依刑事訴訟法第二百七十三之一條第一項、第二百九十九條第一項前段
，毒品危害防制條例第十條第一項、第二十條第三項，刑法第十一條前段、第五十六
條、第四十七條、第三十八條第一項第二款，判決如主文。
中      華      民      國      九十二      年      十    月      九    日
                                法  官  林  三  元
右正本證明與原本無異。
如不服本判決，應於送達後十日內向本院提出上訴狀（須附繕本），上訴於臺灣高等
法院臺中分院。
                                書記官
中      華      民      國      九十二      年      十    月      九    日
附錄論罪科刑法條
毒品危害防制條例第十條第一項：
施用第一級毒品者，處六月以上五年以下有期徒刑。


司法院資訊處製作；財團法人民間司法改革基金會備份。
